臺灣桃園地方法院交通事件裁定　　　　100年度交聲字第214號
異　議　人
即受處分人　林　昉
上列受處分人因違反道路交通管理處罰條例事件，對於交通部公
路總局新竹區監理所桃園監理站民國100年3月22日所為之處分（
原處分案號：桃監裁字第裁52-CG0000000號），聲明異議，本院
裁定如下：
    主  文
異議駁回。
    理  由
一、按駕駛機器腳踏車爭道，不在規定車道行駛者，處新臺幣（
    下同）600元以上1,800元以下罰鍰，兼記違規點數1點，道
    路交通管理處罰條例第45條第1項第13款、第63條第1項第1
    款迭定明文。次按違反道路交通管理處罰條例第45條第1項
    第13款規定，且於期限內繳納罰鍰或到案聽候裁決者，前開
    規定有關罰鍰部分裁處600元，參照違反道路交通管理事件
    統一裁罰基準及處理細則所附違反道路交通管理事件統一裁
    罰基準表表列綦詳。
二、考之異議人即受處分人林昉駕駛其所有之車牌號碼5FQ-532
    號機器腳踏車，前於民國100年1月28日下午2時27分許，正
    沿新北市○○區○○路往新泰路方向直行，途經中正路與新
    泰路交岔路口處前方路段（原處分機關裁決書含有繕記違規
    地點未告妥恰之缺失應予更正），卻行駛在地面劃設「禁行
    機車」標誌字樣之中正路內側車道上，業遭新北市政府警察
    局交通警察大隊警員舉發其有機器腳踏車不在規定車道行駛
    等情，遂予填掣新北市政府警察局北警交字第CG0000000號
    舉發違反道路交通管理事件通知單。爾後受處分人於前開舉
    發通知單所植應到案日期100年3月16日前之100年2月18日提
    出申訴，嗣經原處分機關函請舉發單位調查結果，仍認受處
    分人誠有上述違規行為，秉諸道路交通管理處罰條例第45條
    第1項第13款（原處分機關裁決書含有繕記舉發法條未及改
    列該條例修正後條號之缺失應予更正）、第63條第1項第1款
    、違反道路交通管理事件統一裁罰基準及處理細則所附違反
    道路交通管理事件統一裁罰基準表規定，乃以桃監裁字第裁
    52-CG0000000號裁決書裁處受處分人罰鍰600元、兼記違規
    點數1點。
三、訊據受處分人於本院調查程序中屢對上述違規行為供陳不諱
    ，但其表示係受前方大型車輛擋住去向始不得已違規云云。
    經查：
  (一)有關受處分人上所坦承各節，咸經本院當庭勘驗蒐證照片呈
    現「有一車牌號碼5FQ-532號機器腳踏車，係於100年1月28
    日下午2時27分許，正沿新北市○○區○○路往新泰路方向
    直行，途經中正路與新泰路交岔路口處前方路段，卻行駛在
    地面劃設『禁行機車』標誌字樣之中正路內側車道上。」情
    節無訛，復有新北市政府警察局北警交字第CG0000000號舉
    發違反道路交通管理事件通知單上載內容資佐，各該證據彰
    顯之情形互核一致，悉昭本段前提事實首堪認定。
  (二)探究受處分人雖以前詞一再抗辯違規行為係保生命、財產安
    全之無奈選擇，惟觀歷張連續拍攝之蒐證照片翻拍畫面，可
    見身處同於受處分人所處行進位置、交通環境、車流狀態之
    其他機器腳踏車駕駛人，均能遵守道路交通安全規則而行駛
    在規定車道，違規當下除受處分人外之其他機器腳踏車駕駛
    人盡皆慢速行駛在上開路段之外側車道上，僅只受處分人一
    人為求爭快脫離慢速前行之車流逕改行駛在上開路段之內側
    車道上，乃係貪快違規爭道之自利行為，尚非企維生命、財
    產安全之自保行為，未具任何容其主張不得不為違規舉止之
    正當理由，更與受處分人是否必須違規爭道方得安全駕駛無
    涉，反倒益徵已然妨害自己與他人之行車安全至灼，受處分
    人就此徒以空言妄稱人權云云，即存誤會難以採可。
  (三)承之，本件事證臻達明確，受處分人違規事實堪以認定，舉
    發單位所為舉發未悖法理實情。
四、綜上所述，足證受處分人洵有上述違規行為，揆諸道路交通
    管理處罰條例第45條第1項第13款、第63條第1項第1款、違
    反道路交通管理事件統一裁罰基準及處理細則所附違反道路
    交通管理事件統一裁罰基準表規定，原處分機關裁處受處分
    人罰鍰600元、兼記違規點數1點，遍核於法要無違誤，故認
    受處分人之異議為無理由，自當予以駁回。
據上論斷，應依道路交通事件處理辦法第18條，裁定如主文。
中    華    民    國   100    年    10    月    31    日
                    交通法庭  法  官  俞力華
以上正本證明與原本無異。
如不服本裁定，應於裁定送達後5 日內向本院提出抗告狀。
                              書記官  資念婷
中    華    民    國   100    年    11    月    7     日